臺灣臺北地方法院刑事判決　　　　　　　　　　　　八十八年度易字第二二三八號
　　公　訴　人　臺灣臺北地方法院檢察署檢察官
　　被　　　告　丁○○
　　選任辯護人　詹啟章
右列被告因背信案件，經檢察官提起公訴（八十八年度調偵字第一七五號），本院判
決如左：
    主  文
丁○○無罪。
    理  由
一、公訴意旨略以：被告丁○○係設於台北市○○區○○路十號十號清泉投資股份有
    限公司（下稱清泉公司）董事長，為受清泉公司委託處理事務之人，意圖為自己
    不法之利益，於民國八十三年十二月十六日，利用職務上之機會，擅自將清泉公
    司所有坐落花蓮縣富里鄉○○段三九六一地號、面積三百零三萬一千六百四十九
    平方公尺土地，以顯低於市價之新台幣（下同）四千七百萬元之價格，出售予案
    外人丙○○，丙○○僅支付三百萬元，丁○○仍協同將前開土地辦理所有權移轉
    登記為丙○○所有，致生損害於清泉公司。隨即於八十四年二月八日，另行設立
    烏來建設股份有限公司（下稱烏來公司），擔任董事長，並於八十四年二月十七
    日，以五億五千萬元之價格向丙○○購入前開土地，實際上僅支付丙○○三百萬
    元，再行辦理所有權移轉登記為烏來公司所有，丁○○復持前開土地作為擔保，
    持向台東區中小企業銀行辦理貸款，於同年七月十二日辦理抵押權登記，貸得二
    億六千四百萬元，因認被告涉犯刑法第三百四十二條第一項之背信罪嫌云云。
二、公訴人認被告丁○○涉有前揭犯行，無非係以：
(1)告發人己○○指述歷歷，並有清泉公司股東名簿暨變更登記事項卡、清泉公司與丙○○問買賣契約書、土地地價證明、烏來公司股東名簿暨設立登記事項卡、烏來公
  司與丙○○問買賣契約書、土地登記簿謄本等可稽。
(2)按土地之市場價格雖無一定之評價標準，然一般而言，在土地現況未有明顯變化之
  情形下，不可能於短期內價格遽變，系爭土地二次交易期問間隔未逾二個月，價差
  竟達十倍，被告同時為前次交易出售人與後次買受人之代表人，何以厚此而薄彼？
  清泉公司之股東，苟知其情，應不可能貿然同意出售，被告雖稱曾經股東會決議同
  意出售，卻無法提出決議紀錄，所辯不足採信；
(3)烏來公司於取得系爭土地所有權後，土地現況無明顯變化之情形下，持該土地供作
  擔保設定抵押權予台東區中小企業銀行，竟能貸得二億六千四百萬元，足認被告代
  表清泉公司以四千七百萬元之價格出售予丙○○，顯然過低，況丙○○實際僅支付
  三百萬元於清泉公司，嗣又收受三百萬元移轉所有權予烏來公司等情，業據證人丙○○證述在卷，核丙○○僅支付小部分價款，被告竟擅將系爭土地辦理移轉登記予
  丙○○，足認前開交易及所有權移轉登記不利於清泉公司；
(4)烏來公司雖以五億五千萬元價格向丙○○購買係爭土地，惟實際上僅由陳永和（已
  死亡）出面償付三百萬元予丙○○，丙○○即同意將土地過戶予烏來公司，烏來公
  司亦未給付餘款，就此而言，二次交易之約定價格雖然有明顯差異，然就實際交易
  內容言，二次交易之契約價格條款，形同具文，丙○○僅係中間轉手者，其購入時
  付款及售出時得款均為三百萬元，土地登記所公司變更為烏來公司，清泉公司受有
  損害乙節已明；
(5)被告雖為清泉公司董事長，然其持有清泉公司股數為一萬股，加計法人股東屯鹿股
  份有限公司（代表人為丁○○）一萬股，共計二萬股，僅占全部股數五百萬股之千
  分之四。而其持有烏來公司之股數為一百三十萬股，佔全部股數二百五十萬股之千
  分之五百二十，由被告在上開二公司持股比例觀之，系爭土地登記在烏來公司名下
  ，皆較登記在清泉公司名下，有利於被告。被告利用上開二形式的交易契約，將土
  地移轉登記為烏來公司所有，復持以擔保借款，此不難窺知，其係出於為自己不法
  利益之意圖；
(6)被告雖稱二筆交易之價差係因丙○○業已解決佔耕戶之問題云云。然丙○○並未出
  面解決佔耕戶之問題，佔耕戶問題乃由被告委由徐貴登及姓名年籍不詳之張經理出
  面解決等情，迭據丙○○及烏來公司花蓮辦事處主任徐貴登證述在卷，且現址履勘
  結果，現耕戶佔用狀況未有明顯變化，製有現場履勘筆錄暨現場草圖，並有現場照
  片足憑，復有徐登鑫等卅四人陳情承租富里鄉六十石山北區山坡地座談會紀錄、花
  蓮縣政府八十二年十二月二十二日八二府地權字第一三三一二六號函等附卷可參，
  證人徐貴登雖證稱曾花了約二千萬元，收回約三十公頃土地云云，然亦證稱現尚有
  六十個佔用戶，佔用面積約五、六十公頃等情，顯然被告所辯丙○○業已解決佔用
  戶問題云云，與事實不符；
(7)被告所辯當時陳永和答應幫助處理土地，條件是付予五億三千萬元代價，乃以借款
  五億三千萬之名義買下係爭土地云云，未提出證據以實其說，為其主要論據。
三、訊之被告丁○○固不諱言前述各次土地交易，惟堅決否認有何背信犯行，辯稱略
    以：
(1)伊佔有清泉公司股份，除記名股票外，尚有無記名股票一百六十萬股，嗣案外人陳
  德深死亡後，伊經推選擔任清泉公司董事長，依董事會及股東會決議執行，於八十
  三年間以四千七百萬元價格出售係爭土地予丙○○，伊為該公司最大股東，股東會
  此項決議亦為合法；
(2)上揭土地係清泉公司於七十四年間透過法院拍賣程序，以一千三百五十八萬六千元
  價格拍定取得所有權，但因佔用戶問題遲遲無法點交利用，伊按照董事會、股東會
  決議以四千七百萬元出售，客觀上對於清泉公司並無損害；
(3)就丙○○實際僅支付三百萬元一節，伊不清楚，該公司確實有從陳永和處收到四千
  七百萬元現金，並據以核實申報營利事業所得稅；
(4)係爭土地出售予丙○○後，黑道份子陳永和介入此事，要求與伊合作開發土地為觀
  光休憩園區，被告根據清泉公司股東決議出售土地時，實無法遇見會此大型開發計
  畫可行；
(5)前開土地由丙○○（實則為陳永和）轉賣予烏來公司時，烏來公司除支付二千萬元
  外，其餘款項由被告舉債五億三千萬元貸予烏來公司用以買受此土地，故被告處理
  是項交易，主觀上亦無為自己不法所有利益。
四、按犯罪事實應依證據認定之，無證據不得推定其犯罪事實。又不能證明被告犯罪
    者，應諭知無罪之判決，刑事訴訟法第一百五十四條、第三百零一條第一項分別
    定有明文。次按事實之認定，應憑證據，如未能發現相當證據，或證據不足以證
    明，自不能以推測或擬制之方法，為裁判基礎（最高法院四十年臺上字第八六號
    判例參照）。又認定犯罪事實，所憑之證據，雖不以直接證據為限，間接證據亦
    包括在內，然無論直接或間接證據，其為訴訟上之證明，須於通常一般之人均不
    致於有所懷疑，而得確信其為真實之程度者，始得據之為有罪之認定，倘其證明
    尚未達到此一程度，而有合理性懷疑之存在時，即無從為有罪之認定，此亦有最
    高法院七十六年臺上字第四九八六號判例可資參照。次按背信罪之成立，指違背
    為他人處理事務之任務本旨之行為，所謂違背任務，舉凡依該具體個案之財產事
    務處理意旨，參酌一般商事交易行為之風險程度，得認依其任務本旨之適當處理
    義務有所逾越或違背之行為，均屬之。除行為人須有為他人處理事務之身分外，
    尚須行為人有為自己或第三人之不法利益，或損害本人利益之主觀意思，且客觀
    上所為又違背依契約內容之誠信原則及契約義務，致生損害於本人之財產或其他
    利益，始與構成要件該當。
五、依公訴人所指被告之犯罪事實觀之，欲探究被告於擔任清泉公司董事長期間，是
    否有意圖為自己不法之利益，或損害清泉公司及各股東之利益，而為違背任務之
    背信行為，須先究明下列問題：(1)被告是否未經股東會、董事會決議，擅自決定
    出售清泉公司名下上揭土地。(2)本件清泉公司之土地是否係以顯不相當之價格出
    售，被告明知此事，卻仍執意為之，而有損害清泉公司及各股東之利益。(3)上開
    土地買賣交易過程，被告是否依約忠誠行使收受價金之權利，而有故意違背其任
    務之行為。(4)被告是否有為自己不法之利益或損害清泉公司利益之意圖。以下分
    述之：
（一）被告是否擅自決定出售係爭土地：
  １、按刑法第三百四十二條第一項背信罪之成立，係以行為人為他人處理事務，意
      圖為自己或第三人之不法利益，或損害本人之利益，而為違背其任務之行為，
      致生損害於本人之財產或其他利益為要件；又公司與董事間屬民法上之委任關
      係，股東會為公司之最高意思機關，董事會應依照股東會之決議執行業務，若
      公司之董事會已依股東會之決議執行業務，縱有發生損害於股東之利益，亦不
      生背信問題。
  ２、清泉公司資本總額為五千萬元，分為五百萬股，每股十元，全額發行，其中乙○○○、張庚○○、葉群、戊○○、甲○○各佔十萬元股份，丁○○佔一百萬
      元股份，陳德深佔二千四百五十萬元，另發行二千四百萬元無記名股票，由陳
      德深與被告二人分別持有，有清泉公司股東名簿影本可稽，併經本院調閱該公
      司登記案卷資料足憑，依卷附該公司設立登記股東繳納股款明細表記載，股東
      丁○○以股票抵繳股本，其中抵繳記名式普通股股本之部分為一百萬元，無記
      名股為一千六百萬元，陳德深則抵繳八百萬元為無記名股，是被告丁○○所佔
      清泉公司股權，包括記名式與無記名式股票，合計應佔一百七十萬股，公訴人
      指被告所持有股數僅有一萬股云云，已與事實未合。又卷附清泉公司登記案卷
      資料所示，被告係於七十八年六月出任清泉公司董事長，陳德深嗣於同年八月
      十四日死亡，斯時除屯鹿股份有限公司代表人丁○○取代葉群外，其餘股東並
      未改變，均為陳德深之親屬，有卷附告發人提出之繼承系統表（見偵查卷第六
      頁）可按，依其設立章程及股東結構以觀，該公司應屬民間中小企業常見之「
      家族公司」亦甚明顯。
  ３、清泉公司坐落上開地號土地，經該公司於八十三年間召開股東會，除陳德深死
      亡未能出席外，經其餘股東全體決議，以四千七百萬元價格出售予丙○○之事
      實，業據證人即該公司股東乙○○○、戊○○分別於本院審理時證述在卷（見
      本院卷(1)八十八年十月八日訊問筆錄），股東甲○○、庚○○（罹患重病）雖
      均未到庭，然乙○○○（甲○○之母）既已明確證述：「除陳德深死亡外，其
      餘股東均有到場參與決議」等語，經核與被告辯稱係經全體股東議決處分上開
      土地乙情相符，另該次股東會議事錄，據被告供稱係因八十七年間遭竊遺失而
      未能提出，是否屬實，雖無證據可佐，然清泉公司係民間中小企業常見之家族
      公司，已如前述，於陳德深死亡後，其餘股東既確有參與股東會議決處分上述
      財產屬實，告發人己○○雖指稱：「伊為陳德深繼承人，未收到股東會議通知
      」、「該公司無記名股票，已被國稅局扣押，被告如何能將其股票交予公司，
      以無記名股東身分出席」等節，惟清泉公司為一般家族公司，股東結構單純，
      各股東對彼此出資比例亦應甚明瞭，被告縱違反公司法第一百七十六條規定未
      依法將其股票交予公司，甚至該公司未通知告發人與會，踐行一定之程序，或
      事後未能提出書面決議，既未經各出席股東會前、事後異議，仍難推翻被告確
      有召集股東會之事實，遽認上開土地處分未經股東會議決情事。
  ４、又「遺囑執行人有數人時，其執行職務，以過半數決之」，民法第一千二百十
      七條前段定有明文。查陳德深死亡後，以遺囑方式指定被告、乙○○○與辛○○三人為遺囑執行人，業據被告供明在卷，且有遺囑影本在卷可稽，並經臺灣
      高等法院八十四年度家上更（一）字第二一號、最高法院八十七年度台上字第
      一七二三號民事判決確認在案，有各該判決書影本可佐，被告與乙○○○既均
      有出席上開決議處分系爭不動產之股東會，據乙○○○於本院審理時證稱：「
      開會時，我們都有擲筊問陳德深，我感覺陳德深是同意的」（見本院卷(2)八十
      九年七月二十七日訊問筆錄），核與被告辯稱：「我們都是在陳德深的靈堂開
      會，因為陳德深已經死亡沒有辦法出席，所以我們用擲筊方式請示陳德深後，
      他有同意」等詞（見本院卷(3)九十年八月十四日訊問筆錄）相符，姑且不論擲
      筊顯靈乙事真偽，由被告與乙○○○前開供述，顯見其等係以此方式執行遺囑
      執行人職務甚明，告發人雖以被告等人遺囑執行人之職務，業經本院裁定假處
      分在案，依法不得執行職務等詞，惟假處分之法律上效力，涉及法律專業知識
      ，被告未必知之綦詳，縱其股東會決議民事法律之效力有所疑義，但不能據此
      認被告主觀即有擅自出售系爭土地之意圖，從而，被告辯稱係執行股東會決議
      一節，堪以採信。
（二）被告是否明知系爭土地係以顯不相當之價格出售：
  １、系爭土地係清泉公司於七十五年五月十九日向法院以一千三百五十八萬六千元
      標得之事實，業經被告提出臺灣花蓮地方法院民事執行處公函及土地登記謄本
      （均影本）在卷可稽（見偵查卷第一一九頁），而本件清泉公司係以四千七百
      萬元價格售予丙○○，業據被告供承在卷，且有不動產買賣契約書影本可佐，
      又系爭土地於八十四年公告現值為每平方公尺十五元，有花蓮縣玉里地政事務
      所地價證明書足憑（見偵查卷第九頁），故本件系爭土地之公告現值合計為四
      千五百四十七萬四千七百三十五元，從客觀價格上觀之，清泉公司出售上開土
      地之價格，非但高於購入時之成本價格，亦不低於該年度土地公告現值，而無
      明顯失出情形。
  ２、本案系爭土地由丙○○向清泉公司購入後，確有黑道份子陳永和介入，並償付
      丙○○已支付予清泉公司之三百萬元土地價金等情，業經證人丙○○、壬○○
      證述在卷（見偵查卷第一０三頁反面、本院卷(1)八十八年十一月二日、同年十
      一月卅日訊問筆錄），復為公訴人所不否認之事實（見起訴書理由四），核與
      被告辯解亦屬相符，據被告供稱：「陳永和介入原因係提出與美國方面之合作
      計畫，開發大型遊樂園區」等詞（見本院卷(1)八十八年十一月卅日訊問筆錄）
      ，且有烏來公司委託案外人山地工程顧問有限公司向政府各單位函詢洽辦系爭
      土地開發事宜之往來文件影本可考（見本院卷(3)被告九十年六月八日提出之陳
      報狀證十二），並提出烏來公司就系爭土地萬人山綜合遊樂區開發計畫書一本
      足憑，陳永和雖已死亡，無從傳喚到庭，惟稽諸上開事證，被告所辯烏來公司
      於購入上揭土地時，確實已有開發計畫腹案一節，應非子虛。是被告雖同時身
      為清泉公司與烏來公司之負責人，事後並代表烏來公司以五億五千萬元價格購
      買系爭土地，然係因有其背景因素使然，公訴人未審酌及此，事後推論被告以
      四千七百萬元價格處分系爭土地，遽認有賤賣情事云云，即非無可議。
  ３、至於烏來公司於購入上開土地後，向台東區中小企業銀行辦理貸款，設定本金
      最高限額抵押權二億六千四百萬元，固有土地登記謄本一份可稽，然本院向該
      行調閱烏來公司辦理抵押貸款案相關資料，該行辦理時價鑑估依據：本擔保
      物佔地面積廣，土地型態眾多，現上為林地或種植水果、金針等；本區有意
      規劃成休閒娛樂之度假區，地勢平坦區每一甲地二五０萬元，其餘以每一甲地
      一二０萬鑑估；近日有多位買主欲承買，市買性可等因素，有該行八十八年
      八月二十三日（八八）東企銀營字第０五０號函可證，而清泉公司考慮處分上
      開土地係因其上有佔用戶問題難以解決，亦經檢察官製有現場履勘筆錄暨現場
      草圖可稽，復有徐登鑫等卅四人陳情承租富里鄉六十石北區山坡地座談會紀錄
      、花蓮縣政府公函等件及現場照片多幀可參，可見清泉公司以四千七百萬元出
      售系爭土地予丙○○、烏來公司願以五億五千萬價格向丙○○購得上開土地，
      二者之鑑估基礎不同、彼此考量互異（清泉公司無開發案、亦對土地上佔用戶
      問題無力解決，烏來公司則有開發腹案，佔用戶亦不構成問題），諒係清泉公
      司股東根據公司狀況及上開土地現況處理後，本於經濟考量下之抉擇，雖時隔
      僅有二月，烏來公司即以五億五千萬元向丙○○購得上開土地，亦不足以推論
      清泉公司處分上開土地所有權乙事有何不妥。故依卷內公訴人所舉證據，難以
      認定被告有賤賣土地出售之嫌。
（三）被告有無依約收取土地價金，而有故意違背其任務之行為：
  １、按事實審法院對於證據之取捨，依法雖有自由判斷之權，然積極證據不足以證
      明犯罪事實時，被告之抗辯或反證縱屬虛偽，仍不能以此資為積極證據應予採
      信之理由，最高法院三十年上字第四八號判例著有明文。
  ２、被告辯稱丙○○已解決佔用戶問題，縱非實在，然其始終辯稱確有收到四千七
      百萬元現金，而本案系爭土地由丙○○向清泉公司購入後，確有黑道份子陳永
      和介入，業如前述，丙○○雖不否認僅支付三百萬元頭期款，惟證人壬○○到
      庭供前具結，以擔保其證詞真實，證稱：「陳永和除償付丙○○三百萬元外，
      確有支付四千四百萬元，分二次付款，第一次現金四百萬元，第二次是四千萬
      元」等語（見本院卷(1)八十八年十一月二日訊問筆錄），被告縱未能提出收受
      現金後之資金流向佐證，但亦不能即謂證人上開證述不實，是丙○○即令僅支
      付三百萬元價款屬實，惟事後陳永和既已介入是項交易，由其承受契約，而仍
      以丙○○名義支應剩餘買賣價款，即難認被告未依約收取土地價金。
  ３、況，本案清泉公司與丙○○訂有土地買賣契約書，有該契約書可佐，清泉公司
      依法亦有繳納高達一千一百九十九萬八千零五十五元之土地增值稅，有花蓮縣
      玉里地政事務所九十年五月七日九０玉地一登字第二四九０號函送之土地增值
      稅單影本足憑，而該公司八十四年度申報出售資產增溢二千零九十九萬七千二
      百二十二元，有財政部台北國稅局八十九年一月五日財北國稅資字第八八二０
      三八七七號函送清泉公司該年度營利事業所得稅結算申報書影本可稽，據證人
      辛○○證稱：「清泉公司資產有股票及土地」等語（見本院卷(3)九十年九月十
      四日訊問筆錄），而吾國八十四年間並未就證券交易所得課徵稅捐，復查無清
      泉公司於該年度有出售其他不動產之紀錄，則被告處分上開土地，確有申報營
      利事業所得稅，亦甚明確，被告所辯：「伊因從事委託書買賣，均以現金交易
      ，此種交易亦無從申報稅捐，因而爭土地交易亦以現金支應，然因年代久遠，
      無從提出資金流向」等等，雖與一般社會交易慣行迥異，確屬異常，然究非全
      然不可盡信，除資金流向外，清泉公司出售上開土地予丙○○（實際為陳永和
      ）一節，既經證人丙○○、壬○○證述在卷，復有土地買賣契約書、土地增值
      稅單、營利事業所得稅結算申報書等件為憑，其餘股東更從未反應清泉公司有
      何應收而未收帳事，自不能僅以被告無從提出資金流向，遽認該契約內容形同
      具文，而有何不實。故被告在執行上開土地買賣契約上，亦查無未收足買賣價
      金，而有違背任務之行為。
（四）在本案土地交易過程中，被告有無為自己不法利益或損害清泉公司或各股東利
  益之意圖：
  １、被告雖同時為清泉公司與烏來公司之負責人，其持股比例，包括記名式與不記
      名式股票，已佔一百七十萬股，佔全部股數五百萬股之百分之三十四，而其持
      有烏來公司之股數為一百三十萬股，則佔全部股數二百五十萬股之百分之五十
      二，亦有烏來公司變更登記事項卡可參，從被告所佔股份比例觀之，被告名下
      所能直接掌控之股權比例，雖以烏來公司較為優勢，然被告同時身兼陳德深遺
      囑執行人，又清泉公司為典型家族公司，所有股東彼此均有親戚關係，業如前
      述，被告既同為清泉公司大股東，如擅自出售系爭土地導致清泉公司受有損害
      ，其所受之損害勢必明顯高於其他股東，何焉如此，是公訴人指系爭土地登記
      在烏來公司名下，當較登記在清泉公司名下，有利於被告云云，應係臆測之詞
      ，委無可採。
  ２、烏來公司雖持系爭土地於八十四年六月間向台東區中小企業銀行辦理貸款，但
      繳息、還款均屬正常，有法務部調查局台北市調查處八十八年七月五日（八八
      ）肆字第八四二七０八號函可憑，倘若僅係要掏空清泉公司資產，向銀行設定
      抵押換取現金，何須多此一舉，耗費土地增值稅等費用，況公訴人並未指明本
      案土地交易過程有何使公務員登載不實之偽造文書犯行，故公訴人指被告利用
      上開二形式交易契約，將土地移轉登記為烏來公司所有，復持以擔保借款，此
      不難窺知，其係出於為自己不法利益之意圖云云，亦核屬臆測，不足採信。
  ３、被告既係根據股東會決議執行處分系爭土地，其出售價金亦高於購入成本及公
      告現值，而無明顯失出情形，而在契約履行上，並無積極證據足認被告僅在丙○○支付小部分價款，竟擅將系爭土地辦理移轉登記予丙○○之事，清泉公司
      既確有收到土地出售價款四千七百萬元，自難僅以事後烏來公司以五億五千萬
      元代價購入系爭土地，未究明其背景因素，遽認前開交易及所有權移轉登記不
      利於清泉公司，係出於被告為自己不法利益之意圖，而有背信之犯意。
  ４、被告另辯稱：系爭土地由丙○○（實為陳永和）轉賣予烏來公司時，烏來公司
      除支付二千萬元外，其餘款項則由被告對外舉債五億三千萬元，貸予烏來公司
      用以買受此土地，有公司股東往來帳冊可憑（見偵查卷第一四五頁），然烏來
      公司究竟有無實際出資五億五千萬元向丙○○（實際應為陳永和）購買系爭土
      地，核與本案被告被訴身為清泉公司負責人，受該公司委任，而故意違背任務
      ，或損害該公司利益之背信行為無涉，亦非檢察官所起訴範圍內，本院無從審
      究，併予敘明。
六、綜上所述，被告身為清泉公司負責人，經該公司股東會、董事會決議後，本於決
    議內容執行處分系爭土地，查無被告明知上述土地係以明顯失當之價格出售，卻
    執意為之，應係清泉公司各股東本於公司利益所為經濟上之判斷，難認有何損害
    清泉公司及各股東之利益，況上開土地交易過程中，被告亦依約忠誠行使收受價
    金之權利，並無故意違背其任務之行為，尤難認其有為自己不法之利益或損害清
    泉公司利益之意圖。此外，復查無其他積極證據足資證明被告有何背信之犯行，
    不能證明被告犯罪，揆之前開說明，應依法諭知無罪之判決。
七、本案既經判決無罪，移送併案部分（八十八年度偵字第一五四七七號）應退由檢
    察官另行偵查辦理，亦此敘明。
據上論斷，應依刑事訴訟法第三百零一條第一項，判決如主文。
本案經檢察官於知慶到庭執行職務
中      華      民      國    九十一    年      一      月    二十五    日
                                      臺灣臺北地方法院刑事第八庭
                                          法  官  胡宏文
右正本證明與原本無異。
如不服本判決，應於判決送達後十日內，向本院提出上訴狀。
                                          書記官  劉穗筠
中      華      民      國    九十一    年      一      月      三十    日
